【裁判字號】    97,訴,1101
【裁判日期】    980311
【裁判案由】    毒品危害防制條例
【裁判全文】
臺灣桃園地方法院刑事判決              97年度訴字第1101號
公  訴  人  臺灣桃園地方法院檢察署檢察官
被      告  丁○○
指定辯護人  本院公設辯護人  甲○○
上列被告因違反毒品危害防制條例案件，經檢察官提起公訴（97
年度偵字第15920號），本院判決如下：
    主  文
丁○○販賣第二級毒品，處有期徒刑柒年貳月，扣案之門號00
00000000號行動電話壹支（含SIM 卡壹片）及因販賣第
二級毒品犯罪所得之財物新臺幣壹仟元，均沒收。又販賣第二級
毒品，處有期徒刑柒年貳月，扣案之驗餘淨重約零點貳肆參公克
第二級毒品甲基安非他命沒收銷燬之，因販賣第二級毒品犯罪所
得之財物新臺幣壹仟元，沒收。應執行有期徒刑捌年陸月，扣案
之驗餘淨重約零點貳肆參公克第二級毒品甲基安非他命沒收銷燬
之，門號0000000000號行動電話壹支（含SI M卡壹片
）及因販賣第二級毒品犯罪所得之財物新臺幣貳仟元，均沒收。
    事  實
一、丁○○明知甲基安非他命係毒品危害防制條例第二條第二項
    第二款之第二級毒品，不得持有及販賣，惟仍意圖營利，基
    於販賣第二級毒品甲基安非他命之犯意，於民國九十七年六
    月十六日至同年月二十日間之某日，因丙○○與乙○○欲合
    資購買甲基安非他命，由丙○○持所使用之行動電話門號0
    000000000號撥打丁○○所有之行動電話門號00
    00000000號，告知丁○○欲向其購買新臺幣（下同
    ）一千元之甲基安非他命，但購買甲基安非他命之價金嗣後
    再給付予丁○○，丁○○應允後，旋於同日與丙○○相約在
    丁○○位於桃園市○○路○段四二巷一八之三號住處樓下，
    交付第二級毒品甲基安非他命一包予丙○○。嗣於九十七年
    七月十二日下午，因丙○○與乙○○欲再合資購買甲基安非
    他命，由丙○○持所使用之行動電話門號00000000
    00號於同日下午五時十六分許起撥打丁○○所使用之行動
    電話門號0000000000號、0000000000
    號，告知丁○○欲向其購買一千元之甲基安非他命，丁○○
    應允後，又意圖營利，另行基於販賣第二級毒品甲基安非他
    命之犯意，旋由乙○○駕駛車牌號碼二八九七-P N自用小客
    車搭載丙○○及高志華，於同日下午六時三十分許前往相約
    之丁○○上揭住處附近桃園市○○路○段五二號前，交付第
    二級毒品甲基安非他命一包予丙○○，丙○○則交付三千元
    （包括本次購買甲基安非他命之一千元及九十七年六月十六
    日至同年月二十日間之某日向丁○○購買甲基安非他命未給
    付之價金一千元，以及丙○○之前另向丁○○以賒欠方式購
    買甲基安非他命之價金一千元，該次未經檢察官起訴）予丁○○。然桃園縣政府警察局桃園分局清溪派出所警員於九十
    七年七月十二日前三、四日據報丁○○住處有人施用毒品，
    該所警員鄭元銘適輪值肅毒勤務，遂於九十七年七月十二日
    下午六時許前往丁○○上揭住處樓下埋伏，發覺丁○○自其
    住處騎乘車牌號碼F 三W-七九一號重型機車出門，乃尾隨其
    後前往桃園市○○路○段五二號前時，見丁○○與丙○○從
    該巷弄出來，行跡可疑即上前攔檢，丁○○當場騎乘機車欲
    逃離現場，經警員鄭元銘抓住機車後尾翼，丁○○隨即倒地
    ，丙○○見狀隨即將手中甫購得之一小包甲基安非他命丟棄
    至人行道水溝蓋縫隙中，而為警員鄭元銘當場扣得丙○○甫
    向丁○○購得之甲基安非他命一包（鑑驗後淨重約○點二四
    三公克）、丁○○所有供其販賣第二級毒品甲基安非他命犯
    罪所用之門號0000000000號行動電話一支（含SI
    M 卡）、丁○○甫收取由丙○○所交付之三千元（含本件因
    販賣第二級毒品甲基安非他命犯罪所得之財物二千元）、非
    丁○○所有之門號0000000000號及000000
    0000號行動電話各一支及丙○○所有之行動電話門號0
    000000000號，始知上情。
二、案經桃園縣政府警察局桃園分局報請臺灣桃園地方法院檢察
    署檢察官偵查起訴。
    理  由
一、按傳聞法則之重要理論依據，在於傳聞證據未經當事人之反
    對詰問予以核實，乃予排斥，惟若當事人已放棄對原供述人
    之反對詰問權，於法院審判時表明同意該等傳聞證據可作為
    證據，基於證據資料愈豐富，愈有助於真實發現之理念，並
    貫徹刑事訴訟法修法加重當事人進行主義之精神，確認當事
    人對於證據能力有處分權之制度，傳聞證據經當事人同意做
    為證據，法院認為適當者，亦得為證據。另當事人於調查證
    據時，對於傳聞證據表示「沒有意見」，而未於言詞辯論終
    結前聲明異議，應視為已有將該等傳聞證據採為證據之同意
    ，此刑事訴訟法第一百五十九條之五定有明文。本案被告丁○○於本院審理程序中已表示對卷內人證、書證、物證之證
    據能力均無意見，本院審理時，被告對被告以外之人於審判
    外之陳述之證據能力並未表示意見，迄本院言詞辯論終結前
    ，被告亦未爭執本案證據之證據能力，依刑事訴訟法第一百
    五十九條之五第二項之規定，應視為被告已同意本案相關之
    傳聞證據均可做為證據，本院斟酌本案卷內之證據並非非法
    取得，亦無證明力明顯過低之情形，且經本院於審判期日依
    法進行證據之調查、辯論，被告於訴訟上之程序權，已受保
    障，前揭各該證據，均得採為證據。
二、訊據被告丁○○固坦承認識丙○○，為警查獲當天有於上揭
    時地收取丙○○交付之三千元，惟矢口否認有何販賣第二級
    毒品犯行，並辯稱：伊會與丙○○一同出去打網咖或釣蝦，
    丙○○會向伊借錢，為警查獲當天就是丙○○要還伊錢，伊
    不認識乙○○云云。惟查：
  (一)被告於九十七年七月十二日下午六時三十分許，在桃園縣桃
    園市○○路○段五二號前，販賣第二級毒品甲基安非他命予
    丙○○並當場交付甲基安非他命一包予丙○○，丙○○則交
    付三千元予被告收取，被告與丙○○交易完畢正欲離去時，
    為警當場查獲，並扣得丙○○丟棄在水溝蓋縫隙之甲基安非
    他命一包（鑑驗後淨重約○點二四三公克）、被告甫向丙○○收取之三千元，以及在被告身上門號000000000
    0號、門號0000000000號、000000000
    0號行動電話各一支等事實，業據證人丙○○、乙○○於警
    詢、偵查及本院審理時、證人高志華於警詢時及證人即查獲
    之員警鄭元銘於本院審理時證述詳實（見臺灣桃園地方法院
    檢察署九十七年度偵字第一五九二○號卷第一七頁至第二一
    頁、第二六頁至第二九頁、第三四頁至第三七頁、第七二頁
    至第七五頁、本院卷第三二頁至第四六頁、第六二頁至第六
    九頁、第七九頁至第八二頁），復有桃園縣政府警察局桃園
    分局扣押筆錄、扣押物品目錄表、查獲案件蒐證照片六張等
    件附卷可稽（見上開偵卷第四○頁至第四六頁），並有上開
    甲基安非他命一包及三支行動電話扣案可佐。而扣案之透明
    結晶一包確含有第二級毒品甲基安非命成分（鑑驗後淨重約
    ○點二四三公克），此有台灣檢驗科技股份有限公司九十七
    年七月二十九日濫用藥物檢驗報告一份可資佐證（見上開偵
    卷第六六頁），且證人丙○○所使用0000000000
    號行動電話，於九十七年七月十二日下午五時十六分許起，
    即與被告被告所使用之0000000000號、0000
    000000號行動電話有密切之通聯記錄，有上開電話之
    通聯紀錄可資佐證（見外放證物袋內之通聯記錄），亦與證
    人丙○○證述之情節相符，是被告於為警查獲時即九十七年
    七月十二日確有販賣第二級毒品予丙○○及乙○○等情，要
    非子虛。
  (二)依證人丙○○於本院審理時具結證稱：伊於九十七年五月底
    經由朋友介紹認識被告，知道可向被告購買毒品，伊只有跟
    被告購買甲基安非他命，伊都是以門號000000000
    0號行動電話與被告行動電話門號0000000000號
    、0000000000號聯絡約定交易時間、地點，約好
    後伊才到約定地點與被告交易購買甲基安非他命，有時候被
    告會主動聯絡伊，伊跟被告購買甲基安非他命的代號就是打
    網咖。九十七年六月中旬伊是用0000000000號的
    行動電話撥打被告使用0000000000號、0000
    000000號的行動電話與被告聯絡好交易的時間、地點
    ，於當天下午六、七點在桃園縣桃園市○○路○段四二巷一
    八之三號被告住處樓下以一千元的代價向被告購買甲基安非
    他命一包，這次乙○○也有一起前往向被告購買甲基安非他
    命，是伊與乙○○一起合資購買的，這次向被告購買甲基安
    非他命一千元的代價是以賒欠的方式支付的，查獲當天扣案
    到還被告二千元的一千元就是支付這次購買安非他命的費用
    。而於九十七年七月十二日當天伊與乙○○合資準備要跟被
    告購買甲基安非他命，伊因為沒錢，所以先向老闆借錢，借
    來的錢除購買本次甲基安非他命外，也要還之前未給付被告
    購買甲基安非命的錢之價金。伊於當天下午五時多先以門號
    0000000000號的行動電話撥打被告行動電話門號
    0000000000號（應為0000000000號）
    、0000000000號與被告聯絡，約好購買甲基安非
    他命，並約在被告位於桃園縣桃園市○○路○段四二巷一八
    之三號住處附近交付，約定好後乙○○開車搭載伊及高志華
    過去約定地點，到達後伊再打電話給被告，被告就到約定地
    點，由伊一個人下車跟被告碰面，伊給付三千元給被告，其
    中一千元是當天購買毒品一包甲基安非他命之價金，就是扣
    案的那包甲基安非他命，另外二千元是伊之前於九十七年六
    月中旬分兩次，每次向被告購買一包甲基安非他命所積欠之
    價金，伊當天係向老闆借錢清償之前積欠被告之價金，被告
    交安非他命給伊後，就立刻被警方查獲。九十七年六月中旬
    及九十七年七月六日那天伊都有跟被告買過安非他命，伊向
    被告買安非他命的次數不只三次，但確實次數不清楚，不會
    超過十次等語明確（見本院卷第三二頁至第四五頁），經核
    證人丙○○於警詢、偵查及本院審理時就九十七年六月中旬
    、九十七年七月十二日分別向被告購買第二級毒品甲基安非
    他命之次數、金額、聯絡方式、交易地點等情節，證述情節
    大致相符，雖證人丙○○就第一次即九十七年六月中旬向被
    告購買毒品之時間及是否已給付價款等情節，於本院審理時
    有不同之證詞，惟據證人丙○○於本院審理時證述：伊不清
    楚總共跟被告購買甲基安非他命之次數，不只三次也不超過
    十次等語（見本院卷第三八頁、第四一頁），顯見證人丙○○係因多次向被告購買第二級毒品甲基安非他命，記憶有誤
    或有所混淆致其有關購買細節之部份證詞有所不同，再審酌
    證人丙○○與被告並無嫌隙，亦無宿怨，衡情證人丙○○實
    無需甘冒偽證之罪責，虛構本件犯罪事實及設詞誣陷被告之
    理，是證人丙○○前揭證詞，應堪採信。另稽之本院依職權
    調閱證人丙○○行動電話門號0000000000號雙向
    通聯紀錄，證人丙○○確於九十七年六月十六日、十七日、
    十九日、二十日均有多次與被告所申請行動電話門號000
    0000000號通聯之紀錄，及於九十七年七月十一、十
    二日有多次與被告使用行動電話門號0000000000
    號、0000000000號通聯之紀錄，此有本院電信資
    料查詢表電話號碼0000000000號雙向通聯記錄及
    申請資料附卷可稽（外放於證物袋內），而門號00000
    00000號為被告所申請使用，門號000000000
    0號、0000000000號行動電話是被告朋友於為警
    查獲前一天借被告使用等情，亦據被告供承在卷（見本院卷
    第八九頁），亦與證人丙○○前揭證述於九十七年六月中旬
    有撥打被告門號0000000000號向被告購買第二級
    毒品甲基安非他命一次、九十七年七月十二日有撥打被告所
    使用之行動電話門號0000000000號向被告購買第
    二級毒品甲基安非他命一次之情節均相吻合，是被告確有於
    九十七年六月十六日至二十日間某日及同年七月十二日販賣
    第二級毒品甲基安非他命各一次予證人丙○○之事實，殆無
    疑義。
  (三)再依證人乙○○於本院審理時具結證稱：伊九十七年施用甲
    基安非他命來源是跟伊堂哥丙○○一起向被告購買的，都是
    伊載丙○○一起去被告的住處樓下，由丙○○與被告出面交
    易，伊都在車上等候，但伊不知丙○○向被告購買毒品幾次
    ，而伊與丙○○第一次向被告購買甲基安非他命是九十七年
    五、六月間某日晚上丙○○帶伊去的，當時是由伊開車載丙○○，伊不清楚丙○○如何聯絡被告，伊只知道丙○○出門
    時叫伊開車載他到九十七年七月十二日被查獲的地點，到達
    後丙○○下車，伊留在車上，丙○○站在車門旁邊，第一次
    伊沒有看清楚丁○○，第一次購買甲基安非他命是一千元，
    伊與丙○○一人一各出五百元丙○○有沒將錢交給被告伊不
    清楚。第二次是為警查獲當天，丙○○在路上打電話給被告
    ，當時伊與丙○○在工廠剛下班，丙○○叫伊開車載他過去
    找被告，也是合資向被告購買甲基安非他命，一人出一千元
    ，丙○○當天出的錢是向老闆借的，到達查獲現場後由丙○○下車，但丙○○下車向被告購買過程伊不清楚，伊也不清
    楚丙○○有欠被告錢，因為都是丙○○跟被告聯絡的，伊只
    負責開車載丙○○到現場，買到甲基安非他命後，再由伊與
    丙○○一起施用等語明確（見本院卷第六二頁至第六九頁）
    ，經核與證人乙○○於警詢、偵查中證述情節大致相符，互
    核與證人丙○○證述就分別於九十七年六月中旬及九十七年
    七月十二日向被告購買第二級毒品甲基安非他命、合資購買
    、交付地點等交易過程情節一致，雖證人乙○○與證人丙○○就九十七年六月中旬向被告購買第二級毒品甲基安非他命
    是否交付價金予被告證述不一，然實際上與被告聯絡交易之
    人為丙○○，且二次購買毒品均為證人乙○○開車搭載證人
    丙○○至交易地點，再由證人丙○○下車與被告交易，此業
    據證人丙○○、乙○○證述如前，是證人乙○○對於證人丙○○是否交付價金予被告實難以知悉，再審酌證人乙○○與
    被告素不相識，亦無宿怨，實無虛構本件犯罪事實及設詞誣
    陷被告之可能，是證人乙○○之證詞，應堪採信。另證人乙○○雖曾於偵查中證稱：第一次與本次購買毒品均係與被告
    、丙○○合資購買，再由被告跟別人拿毒品等語，惟證人乙○○於本院審理時已證述：丙○○在地檢署拘留室檢察官初
    次訊問前告訴伊，要伊在檢察官訊問時，不要咬被告有販賣
    毒品給伊與丙○○等語明確（見本院卷第六八頁），核與證
    人丙○○於本院審理時證述：本件被警方查獲當天，伊與乙○○、高志華、被告等人一同在警局拘留室，並且經警方一
    併移送到桃園地檢署，警局作完警詢筆錄後拘留的期間時，
    被告要求伊在檢察官訊問時不要咬他說被告有販賣甲基安非
    他命給伊或乙○○，所以伊才會跟檢察官說只有跟被告拿過
    兩次甲基安非他命等語相符（見本院卷第四一頁），是證人
    乙○○於偵查中第一次之證詞顯係經證人丙○○要求始為如
    此證述，尚難執此認證人乙○○之證述不實。
  (四)被告固以前情置辯，惟被告於警詢時供稱：伊只認識丙○○
    ，不認識乙○○，伊未販賣毒品予丙○○，是丙○○欠伊錢
    云云（見上開偵卷第一○頁至第一一頁），於偵查中卻供稱
    ：扣案之毒品是伊與丙○○及乙○○合資購買，是向伊讀振
    聲的同學綽號小陳購買云云（見上開偵卷第五七頁），復於
    本院審理時翻異其詞供稱：伊是在為警查獲當天第一次看到
    乙○○云云（見本院卷第七○頁），是被告就是否認識證人
    乙○○、是否與證人丙○○及乙○○合資購買甲基安非他命
    或由其出面向何人購買甲基安非他命等情，前後供述反覆不
    一，已見情虛。再稽之證人丙○○於本院審理時證述：查獲
    當天被告於警詢筆錄做完後在警局拘留室時，被告要求伊在
    檢察官訊問時不要說是被告販賣毒品予伊或根志等語（見本
    院卷第四一頁至第四二頁），及證人乙○○於本院審理時證
    述：丙○○在地檢署拘留室檢察官初次訊問前告訴伊，要伊
    在檢察官訊問時，不要咬被告有販賣毒品給伊與丙○○等語
    （見本院卷第六八頁），足見被告於檢察官偵訊中供稱是與
    丙○○及乙○○合資購買毒品云云，顯係被告於警詢筆錄做
    完後在警局拘留室，要求證人丙○○證述扣案之毒品是與被
    告合資購買後，始於檢察官訊問時為上揭之供述，顯為被告
    畏罪圖卸之詞，要難採信。另被告辯稱伊不認識證人乙○○
    一節，依證人乙○○於本院審理時具結證述：伊每次與丙○○一起去向被告購買甲基安非他命時，都是由丙○○與被告
    聯絡，伊開車搭載丙○○到交易地點，伊在車上並未下車等
    語明確（見本院卷第六七頁），足認被告雖確未見過證人乙○○，然據證人乙○○前所證述，實係因證人乙○○於開車
    搭載證人丙○○至與被告交易地點時，證人乙○○均未下車
    ，而係經由證人丙○○向被告購買甲基安非他命，被告才未
    見過證人乙○○，況且證人乙○○已就九十七年六月中旬及
    九十七年七月十二日向被告購買毒品之情節證述如前，實不
    因被告未見過證人乙○○而影響被告有販賣甲基安非他命予
    證人丙○○及乙○○之事實，此適足以佐證被告於偵查中供
    稱與證人乙○○、丙○○合資購買甲基安非他命，且有一同
    前往遊戲場找小陳購買云云，為推諉之詞，被告所辯，委不
    足採。
  (五)查甲基安非他命係屬違禁物品，政府懸為禁令查緝甚嚴，對
    於販賣甲基安非他命者尤須科以重度刑責，販賣甲基安非他
    命既係違法行為，當非可公然為之，亦無公定價格，且分裝
    容易，份量亦可增減，而每次買賣之價量，亦可能隨時依雙
    方關係深淺、資力、需求量及對行情之認知、來源是否充裕
    、品質是否較佳、查緝是否嚴謹、購買者被查獲時供述購買
    對象之可能風險之評估等情形，而異其標準，非可一概而論
    ；又購買毒品者通常亦無法探知販毒者賺取利潤幾何，是販
    賣毒品之利得，除被告坦承犯行或價量俱臻明確外，委難察
    得實情。倘被告始終不願供出利得若干，或片面供述不實之
    取得毒品價格，即無從以販賣罪名相繩，又豈是事理之平。
    本件被告於本院警詢、偵審時雖始終否認犯罪，而證人丙○○、乙○○亦無從知悉被告取得甲基安非他命之來源及價格
    ，以致無從計算被告之實際利得。但販賣第二級毒品甲基安
    非他命為無期徒刑或七年以上之重罪，苟非確有利益可圖，
    衡情被告應無甘冒無期徒刑或七年以上有期徒刑之重典，鋌
    而走險之理，足見被告主觀上具有營利之意圖，至為灼然。
  (六)綜上所述，被告所辯，委不足採，本件事證明確，應依法論
    科。
三、查甲基安非他命係毒品危害防制條例第二條第二項第二款所
    規定之第二級毒品。按毒品危害防制條例第四條所規定之販
    賣毒品罪，雖不以販入之後復行賣出為要件，祇要以營利為
    目的，將毒品販入或賣出，有一於此，其犯罪即為完成。惟
    其行為態樣，可分為販入、賣出、販入後復行賣出等三種情
    形。其中販入或賣出，有一於此，其犯罪即屬完成（最高法
    院九十六年度台上字第三五五一號判決意旨參照）。查被告
    於上揭時地，分別販賣甲基安非他命各一次予丙○○及乙○○之所為，皆係犯毒品危害防制條例第四條第二項之販賣第
    二級毒品罪。被告持有甲基安非他命之低度行為，應各為其
    販賣之高度行為所吸收，均不另論罪。被告所犯上開二罪，
    犯意各別，行為互異，應分論併罰之。爰審酌被告販賣甲基
    安非他命予他人，固有危社會治安，且其飾詞否認販賣毒品
    之犯行，亦難認有悔悟之意，惟念其年紀尚輕，思慮未週，
    且被告販賣甲基安非他命之次數及數量尚非鉅大，販賣對象
    亦屬相同等一切情狀，分別量處如主文所示之刑，並從輕定
    其應執行之刑，以啟自新。扣案甲基安非他命一包（驗餘淨
    重約○點二四三公克），係第二級毒品，業經鑑驗如前，應
    依毒品危害防制條例第十八條第一項前段之規定諭知沒收銷
    燬之。至包裝前開甲基安非他命之外包裝塑膠袋一只，因係
    用以包裹甲基安非他命，防其裸露、潮濕，便於攜帶販賣之
    物，惟該包裝袋業經被告交付予證人丙○○，已非被告所有
    ，爰不另為沒收之諭知；另扣案之行動電話門號00000
    00000號一支（含SIM 卡一片），係被告所有，業據被
    告供承在卷（見本院卷第八七頁），且供被告於九十七年六
    月十六日至同年月二十日間販賣第二級毒品犯罪所用之物，
    應依毒品危害防制條例第十九條第一項前段之規定宣告沒收
    ；又扣案三千元，其中二千元分別係被告販賣甲基安非他命
    予丙○○及乙○○後所得之財物，為本件犯罪所得之財物，
    並為被告所有，因已扣案，即無全部或一部不能沒收之情形
    ，亦應依毒品危害防制條例第十九條第一項前段之規定宣告
    沒收，其餘一千元，尚非被告為本案犯罪所得，自不得宣告
    沒收。末查，扣案之行動電話門號0000000000號
    及0000000000號，尚無證據足認上開行動電話為
    被告所有，而扣案之行動電話門號0000000000號
    為證人丙○○所有，此有本院電信資料查詢表，本院無從併
    予宣告沒收，附此敘明。
據上論斷，應依刑事訴訟法第二百九十九條第一項前段，毒品危
害防制條例第四條第二項、第十八條第一項前段、第十九條第一
項前段，刑法第十一條、第五十一條第五款，判決如主文。
本案經檢察官陳國安到庭執行職務。
中    華    民    國    98    年    3   月    11    日
                  刑事第九庭 審判長 法  官  吳為平
                                    法  官  宣玉華
                                    法  官  林玉蕙
以上正本證明與原本無異。
如不服本判決應於收受判決後10日內向本院提出上訴書狀，並應
敘述具體理由。其未敘述上訴理由者，應於上訴期間屆滿後20日
內向本院補提理由書 (均須按他造當事人之人數附繕本)「 切勿
逕送上級法院」。
                                    書記官  魏里安
中    華    民    國    98    年    3     月    11    日
附錄本案論罪科刑法條
毒品危害防制條例第4 條規定：
製造、運輸、販賣第一級毒品者，處死刑或無期徒刑；處無期徒
刑者，得併科新臺幣1 千萬元以下罰金。
製造、運輸、販賣第二級毒品者，處無期徒刑或7 年以上有期徒
刑，得併科新臺幣7 百萬元以下罰金。
製造、運輸、販賣第三級毒品者，處5 年以上有期徒刑，得併科
新臺幣5 百萬元以下罰金。
製造、運輸、販賣第四級毒品者，處3 年以上10年以下有期徒刑
，得併科新臺幣3 百萬元以下罰金。
製造、運輸、販賣專供製造或施用毒品之器具者，處1 年以上7
年以下有期徒刑，得併科新臺幣1 百萬元以下罰金。
前五項之未遂犯罰之。


司法院資訊處製作；財團法人民間司法改革基金會備份。
